---
title: "乳癌/糖尿病 預測模型"
output: github_document
---
##資料前處理

###資料讀取
此資料來源為UCI Machine Learning Repository。

資料由威斯康星大學醫院 威斯康星州麥迪遜市Dr. Wolberg醫生提供，記載由各個醫療檢測紀錄相關，記錄到的各個探勘數值，一共有9個參數，依序有叢厚度、細胞均勻大小、細胞形狀、細胞邊際附著力、單上皮細胞尺寸、裸核、布蘭德染色質、普通核仁、有絲分裂情形。
主要由這些參數，對照紀錄，來判斷是否會得到乳癌的可能。
另外，分類結果為二元分類，良性(benign)及惡性(malignant)。
```{r}
library(mlbench)
data(BreastCancer)
head(BreastCancer)
```

###處理資料

```{r}
BreastCancerC<-BreastCancer[complete.cases(BreastCancer),
!names(BreastCancer)%in%c("Id")]
c(nrow(BreastCancer),nrow(BreastCancerC))
```

###分成訓練組跟測試組,並紀錄各組人數
隨機將4/5的資料分到訓練組（Test==F），剩下1/5為測試組（Test==T〕。
```{r}
BreastCancerC$Test<-F
BreastCancerC[
sample(1:nrow(BreastCancerC),nrow(BreastCancerC)/5),]$Test<-T
c(sum(BreastCancerC$Test==F),sum(BreastCancerC$Test==T))
```
可得訓練組案例數為547，測試組案例數為136。

## 預測模型建立

### 模型建立

由於變數眾多，而輸出為二元類別變項，malignant及benign，所以選擇邏輯回歸演算法建立模型。

```{r warning=F,message=F}
fit<-glm(Class~., BreastCancerC[BreastCancerC$Test==F,],family="binomial")
library(MASS)
finalFit<-stepAIC(fit,direction = "both",trace = F)
summary(finalFit)$coefficients
```

### 模型說明

由上述參數可知，使用多種參數檢測人體所得到醫療資料，以邏輯迴歸建立模型預測是否得到該病症，經最佳化後，模型使用參數為`r rownames(summary(finalFit)$coefficient)[-1]`，共`r nrow(summary(finalFit)$coefficient)`個參數，各參數代表從人體檢測出來的數據值。


```{r warning=F,message=F,fig.height=4.5}
MinePred<-predict(finalFit,newdata = BreastCancerC[BreastCancerC$Test==T,])
MineAns<-ifelse(MinePred<0.5,"benign","malignant") 
MineAns<-factor(MineAns,levels = c("benign","malignant"))
library(caret)
sensitivity(MineAns,BreastCancerC[BreastCancerC$Test==T,]$Class)
specificity(MineAns,BreastCancerC[BreastCancerC$Test==T,]$Class)
posPredValue(MineAns,BreastCancerC[BreastCancerC$Test==T,]$Class)
negPredValue(MineAns,BreastCancerC[BreastCancerC$Test==T,]$Class)
```
- 敏感度 `r sensitivity(MineAns,BreastCancerC[BreastCancerC$Test==T,]$Class)*100`%
- 特異性 `r specificity(MineAns,BreastCancerC[BreastCancerC$Test==T,]$Class)*100`%
- 陽性預測率 `r posPredValue(MineAns,BreastCancerC[BreastCancerC$Test==T,]$Class)*100`%
- 陰性預測率 `r negPredValue(MineAns,BreastCancerC[BreastCancerC$Test==T,]$Class)*100`%
